# 求助陈版主，新租赁准则期初列示的疑问

提问人：liuweisheng 时间：2021-12-10 16:29:06
A公司 2021 年开始使用新租赁准则，一直有长期租赁， 2021 年报表期初数据使用权资产、租赁负债为 0 ；这样列示是否正确。谢谢版主解惑。

回答人：chenyiwei
其合理性可能有疑问。建议关注：是否存在可豁免的短期租赁或低价值资产租赁；租金是否为并非取决于指数或比率的可变租赁付款额等。